最高法院民事裁定　　　　　　　九十六年度台抗字第八八○號
抗　告　人　家聲國際有限公司
法定代理人　甲○○
上列抗告人因與相對人即債權人台灣中小企業銀行股份有限公司
及債務人甲○○間聲請給付借款強制執行聲明異議事件，對於中
華民國九十六年十月十二日台灣高等法院台南分院裁定（九十六
年度抗字第二○六號），提起抗告，本院裁定如下：
    主  文
抗告駁回。
抗告程序費用由抗告人負擔。
    理  由
按強制執行事件，對於抗告法院所為抗告有、無理由之裁定再為
抗告，僅得以其適用法規顯有錯誤為理由，並應經原法院之許可
；此項許可，以原裁定所涉及之法律見解具有原則上之重要性者
為限，此觀強制執行法第三十條之一準用民事訴訟法第四百八十
六條第四項、第五項之規定自明。本件抗告人就原法院認其對於
台灣嘉義地方法院（下稱執行法院）九十六年度執聲字第一七號
裁定之抗告為無理由而駁回其抗告之裁定再為抗告，無非以：抗
告人在債權人之系爭抵押權設定前及執行標的物即坐落嘉義市○
區○○段三八九地號土地暨其上同市○○路○段四三九號四樓之
二、四樓之四建物（下稱系爭房地）被查封前，對該房地已有租
賃關係而合法占有使用，即應受占有之保護。執行法院予以除去
租賃關係而拍賣並擬於拍定後點交，顯違背法令云云，為其論據
。惟原法院以：系爭房地之使用情況及其設定系爭抵押權之時間
暨抗告人是否於該抵押權設定前即承租而占有系爭房地，乃至該
租賃關係應否除去，均屬執行法院本於職權行使所為事實認定之
事項，難謂適用法規顯有錯誤，或所涉及之法律見解具有原則上
重要性之情事。且執行法院既將系爭房地之租賃關係除去，就其
中拍定部分核發權利移轉證書予拍定人，則抗告人對系爭房地已
無繼續占有之權源，執行法院依法本即應解除抗告人對系爭房地
之占有，將拍定部分點交予拍定人（買受人），該院裁定駁回抗
告人之異議，亦無不合，殊無適用法規顯有錯誤之情形可言。是
以抗告人對原法院駁回其抗告之裁定再為抗告，自屬不應許可。
因而裁定駁回抗告人之再抗告，經核於法洵無違誤。抗告意旨猶
執：原裁定有理由不備及違反民法關於占有之保護規定暨法官應
自行迴避未為迴避等詞，而任意曲解法令，指摘原裁定不當，求
予廢棄，非有理由。
據上論結，本件抗告為無理由。依強制執行法第三十條之一，民
事訴訟法第四百九十五條之一第一項、第四百四十九條第一項、
第九十五條、第七十八條，裁定如主文。
中　　華　　民　　國　九十六　年　 十二 　月　 十三 　日
                      最高法院民事第三庭
                          審判長法官  蘇　茂　秋
                                法官  陳　碧　玉
                                法官  劉　靜　嫻
                                法官  張　宗　權
                                法官  葉　勝　利
      本件正本證明與原本無異
                                      書  記  官
中　　華　　民　　國　九十六　年　 十二　 月　二十七　日
                                                      Ｅ
